【裁判字號】    92,台上,570
【裁判日期】    920213
【裁判案由】    違反毒品危害防制條例
【裁判全文】
最高法院刑事判決                                九十二年度台上字第五七０號
    上  訴  人  甲○○
    選任辯護人  吳天富律師
右上訴人因違反毒品危害防制條例案件，不服台灣高等法院台中分院中華民國九十一
年十一月二十八日第二審判決（九十一年度上訴字第一五七一號，起訴案號：台灣彰
化地方法院檢察署九十年度偵字第四八二九號），提起上訴，本院判決如左：
    主  文
上訴駁回。
    理  由
按刑事訴訟法第三百七十七條規定，上訴於第三審法院，非以判決違背法令為理由，
不得為之。是提起第三審上訴，應以原判決違背法令為理由，係屬法定要件。如果上
訴理由狀並未依據卷內訴訟資料，具體指摘原判決不適用何種法則或如何適用不當，
或所指摘原判決違法情事，顯與法律規定得為第三審上訴理由之違法情形，不相適合
時，均應認其上訴為違背法律上之程式，予以駁回。本件原判決認定上訴人甲○○與
陳秀鳳共同意圖販賣海洛因營利，於民國八十九年一月二十四日下午八時四十分許，
符和鳴因施用毒品被查獲，為協助警方辦案，乃佯稱以新台幣六千元之價格，欲購買
半錢之海洛因，而打電話予陳秀鳳。上訴人接聽後徵得陳秀鳳之同意，乃於電話中應
允，並約在彰化縣彰化市○○路台灣化學纖維股份有限公司等候交易。至同日下午十
一時許，上訴人依陳秀鳳之指示，騎機車依約前往，欲引導符和鳴至陳秀鳳居所交易
時，為警當場查獲而未遂。經上訴人帶同警方至陳秀鳳居所而查獲陳秀鳳，並扣得陳
秀鳳所有預備供販賣毒品所用之分裝袋及意圖販賣而持有之海洛因三包、安非他命一
包等情。係以上開事實，業據證人符和鳴、刑警隊組長楊春賢、警員廖述元及陳秀鳳
等人供述甚詳，並有分裝袋一包及白色粉末三包扣於第一審法院八十九年度訴字第四
九０號案可證。該三包白色粉末經送驗結果，確亦均為海洛因，有法務部調查局陸
(一)00000000號鑑定通知書一紙附於前揭案號之偵查卷足憑。且上訴人於警詢
中及第一審法院第一次訊問時皆供稱：「……，我去帶符和鳴到陳秀鳳住處的。」、
「……，陳秀鳳叫我去接符和鳴上來找她。」等語，於偵查中也坦承其綽號為「阿昌
」之事實。又陳秀鳳因違反毒品危害防制條例案件，亦經原審於九十年五月三十日，
以九十年度上訴字第四六八號判處有期徒刑八年確定在案。該案判決亦認陳秀鳳係與
上訴人共同販賣海洛因未遂，有該判決附於第一審卷可稽。足見上訴人確有與陳秀鳳
共同販賣海洛因未遂之犯行。並以證人符和鳴、陳秀鳳嗣後改稱未打電話或未販賣海
洛因等情，為迴護之詞，與上訴人所辯未與陳秀鳳共同販賣海洛因云云，均不可採取
，於理由內詳予指駁說明。上訴人犯行明確，因而撤銷第一審判決，適用毒品危害防
制例第四條第五項、第一項之規定，改判論處上訴人共同販賣第一級毒品未遂（累犯
）罪刑，已詳述其所憑之證據及其認定之理由，所為論斷與卷內證據資料相符，從形
式上觀察，並無認定事實不依憑證據或有採證違背證據法則之情形。上訴意旨略以：
證人符和鳴於警詢、偵查中之證詞與第一審之證詞均相異，自有釐清之必要，原判決
未依聲請傳喚警員到庭詰問以明真相，遽行判決，有應於審判期日調查之證據未予調
查之違法。又證人符和鳴與警員楊春賢有關於與上訴人聯絡之時間，及上訴人前來會
面導引之時間，相差有二小時，何者為真，原判決並未調查究明，亦有調查未盡之違
法等語。惟查原判決已敘明上訴人聲請傳喚證人楊春賢、廖述元已無必要之理由，且
上訴人既前來與符和鳴約定之地點會面時，被警當場查獲，則符和鳴、楊春賢二人有
關於聯絡見面及確實見面之時間，縱有差異，係因供述時間距案發時間已久記憶模糊
所致，原判決認定此部分之事實既已敘明其證據取捨之理由，即無調查之必要性。上
訴意旨，並非依據卷內資料具體指摘，徒憑己見，仍執陳詞，就原判決明白論斷之事
項，及原審認事採證職權之行使，任意指摘，泛言原判決有應調查之證據未予調查之
違法，自非適法之第三審上訴理由。其上訴違背法律上之程式，應予駁回。
據上論結，應依刑事訴訟法第三百九十五條前段，判決如主文。
中      華      民      國    九十二    年      二      月     十三     日
                              最高法院刑事第六庭
                                  審判長法官  吳  雄  銘
                                        法官  池  啟  明
                                        法官  石  木  欽
                                        法官  郭  毓  洲
                                        法官  吳  三  龍
      右正本證明與原本無異
                                              書  記  官
中      華      民      國    九十二    年      二      月     十七     日


司法院資訊處製作；財團法人民間司法改革基金會備份。
